【裁判字號】    90,訴,2929
【裁判日期】    901031
【裁判案由】    清償借款
【裁判全文】
臺灣臺中地方法院民事判決  九十年度訴字第二九二九號
    原      告  中華商業銀行股份有限公司
    法定代理人  甲○○
    訴訟代理人  戊○○
    被      告  丁○○
                丙○○
    訴訟代理人  乙○○
右當事人間請求給付借款事件，本院判決如左：
    主      文
被告應連帶給付原告新台幣壹佰玖拾陸萬零伍佰捌拾玖元，及自民國九十年六月八日
起至清償日止，按年息百分之八點九五計算之利息，並自民國九十年七月九日起至清
償日止，在六個月以內者，按上開利率百分之十，超過六個月以上者，按上開利率百
分之二十計付違約金。
訴訟費用由被告連帶負擔。
本判決於原告以新台幣陸拾伍萬仟元為被告供擔保後，得假執行。
    事      實
甲、原告方面：
  一、聲明：除假執行擔保金額外，如主文第一項所示。
  二、陳述：被告丁○○以其他被告為連帶保證人，於民國八十三年四月七日向原告
      借用新台幣（下同）二百三十五萬元，按年息百分之八點九五計算之利息，逾
      期清償在六個月以內者，按上開利率百分之十，超過六個月以上者，按上開利
      率百分之二十計付違約金，借款期限為二十年，按月平均攤還本息，清償期至
      一零三年四月七日止。詎被告自九十年六月八日起即未依約清償，依約已喪失
      期限利益，視為全部到期。屢向被告催討，均置之不理，尚積欠一百九十六萬
      零五百八十九元，原告爰依消費借貸及連帶保證契約請求被告連帶給付借款及
      利息、違約金。
  三、證據：提出借據影本二件、還款繳息查詢單一件及戶籍謄本三件為證。
乙、被告方面：
  一、聲明：駁回原告之訴及其假執行聲請。
  二、陳述：被告丁○○確有積欠系爭借款之情事，其餘被告為連帶保證人，惟目前
      無力清償，請求延期繳息。
  三、證據：提出還款繳息查詢單一件為證。
    理      由
一、本件原告主張被告丁○○以其他被告為連帶保證人，於八十三年四月七日向原告
    借用二百三十五萬元，依約應給付利息、違約金，借款期限為二十年，按月平均
    攤還本息。詎被告自九十年六月八日起即未依約清償，依約已喪失期限利益，視
    為全部到期，尚積欠一百九十六萬零五百八十九元等事實，業據其提出借據及還
    款繳息查詢單等件為證，並為被告所自認，應認為原告主張之上開事實，堪信為
    真正。
三、按消費借貸者，謂當事人一方移轉金錢或其他代替物之所有權於他方，而約定他
    方以種類、品質、數量相同之物返還之契約，民法第四百七十四條第一項定有明
    文。又保證債務之所謂連帶，係指保證人與主債務人負同一債務，對於債權人各
    負全部給付之責任者而言，此就民法第二百七十二條第一項規定連帶債務之文義
    參照觀之甚明，最高法院四十五年台上字第一四二六號著有判例。揆諸前揭說明
    ，原告依消費借貸契約及連帶保證契約請求被告連帶給付借款一百九十六萬零五
    百八十九元，及自九十年六月八日起至清償日止，按年息百分之八點九五計算之
    利息，並自九十年七月九日起至清償日止，在六個月以內者，按上開利率百分之
    十，超過六個月以上者，按上開利率百分之二十計付違約金，為有理由，應予准
    許。
四、原告陳明願供擔保請求宣告假執行，核無不合，爰酌定相當擔保金額，予以准許
    。
五、據上論結，原告之訴為有理由，依民事訴訟法第八十五條第二項、第三百九十條
    第二項判決如主文。
中      華      民      國    九十      年      十      月    三十一    日
                                臺灣臺中地方法院民事第一庭
~B法      官  林洲富
右為正本係照原本作成
如對本判決上訴須於判決送達後廿日內向本院提出上訴狀
中      華      民      國    九十      年      十      月    三十一    日
~B法院書記官


司法院資訊處製作；財團法人民間司法改革基金會備份。
